# 求助陈老师，计入权益的递延所得税转回是否计入所得税费用？疑惑？

提问人：gtq 时间：2021-05-21 09:56:16
《中审众环研究 2020 》之“问题2-3-15（可转换公司债券中的权益成分对递延所得税负债确认的影响）中， 企业应确认由此产生的递延所得税负债。根据《企业会计准则第 18 号——所得税》第二十二条规定，此时递延所得税负债直接借记入权益成份的账面金额；
根据《企业会计准则第 18 号——所得税》第二十一条规定，该项递延所得税负债的后续变化应在利润表中作为递延所得税费用（收益）予以确认。
第二十一条 企业当期所得税和递延所得税应当作为所得税费用或收益计入当期损益，但不包括下列情况产生的所得税：
（一）企业合并。
（二）直接在所有者权益中确认的交易或者事项。
第二十二条 与直接计入所有者权益的交易或者事项相关的当期所得税和递延所得税，应当计入所有者权益。
求助陈老师解惑的是：第 21 条和 22 条针对计入权益的递延所得税资产或者负债后续转回时怎么处理呢？ 22 条明确说明 与计入权益相关的当期和递延所得税均计入权益，为什么还会在转回是计入所得税费用呢？
感谢陈老师，确实难到学生了！百思不得其解！

回答人：chenyiwei
与可转债相关的递延所得税负债，后续是通过会计上利息费用（实际利率法计量）和税法上允许扣除的名义利息之间的差额逐步予以转回的。也就是导致其转回的事项不是影响权益的交易，而是计入损益的交易。因此，后续递延所得税负债转回时，应贷记“所得税费用——递延所得税费用”。
相应地，该项递延所得税负债当初的初始确认导致的冲减权益的金额，后续不再恢复。